【裁判字號】    97,抗,155
【裁判日期】    970204
【裁判案由】    假扣押
【裁判全文】
臺灣高等法院民事裁定                   97年度抗字第155號
抗  告  人  京呈企業有限公司
法定代理人  乙○○
抗告人與相對人甲○○、丙○○間假扣押事件，對於中華民國96
年8月13日臺灣新竹地方法院96年度裁全字第1584號裁定，提起
抗告，本院裁定如下：
    主  文
抗告駁回。
抗告費用由抗告人負擔。
    理  由
一、按債權人就金錢請求或得易為金錢請求之請求，欲保全強制
    執行者，得聲請假扣押。假扣押非有日後不能強制執行或甚
    難執行之虞者，不得為之。請求及假扣押之原因應釋明之。
    前項釋明如有不足，而債權人陳明願供擔保或法院認為適當
    者，法院得定相當之擔保，命供擔保後為假扣押，為民國92
    年2月7日總統令修正公布之民事訴訟法第522條第1項、第
    523條第1項及第526條第1項、第2項所明定。依上開規定可
    知，債權人聲請假扣押，應就其請求及假扣押之原因加以釋
    明。該項釋明如有不足，而債權人陳明願供擔保或法院認為
    適當者，法院得定相當之擔保，命供擔保後為假扣押。
二、本件相對人於原法院略以：伊之子鍾祥志於民國94年10月間
    至抗告人公司任職，嗣於94年12月22日上午7時20分上班時
    間，因第三人謝雅意違反道路交通安全規則，致鍾祥志因車
    禍而死亡，伊欲向抗告人請求辦理職災補償時，始發現抗告
    人未辦理鍾祥志之勞保，致伊無法向勞工保險局請領勞保給
    付，伊係鍾祥志之父母即繼承人，抗告人故意不為投保，致
    影響鍾祥志之權益，就職災補償部分伊得向抗告人請求，依
    勞動基準法第59條第1項第4款規定，伊得向抗告人請求一次
    給付40個月平均工資之死亡補償及5個月之喪葬費。嗣伊向
    抗告人請求並聲請調解時，抗告人皆未理會。又抗告人未依
    雇主立場為員工辦理勞保，亦未辦理團體意外險，伊係以鍾
    祥志繼承人身分向抗告人為請求。及鍾祥志於任職時，每月
    平均薪資為新臺幣（下同）4萬8,000元，若依職災保險，約
    可領200萬元，伊僅請求120萬元。近聞抗告人有變賣、隱匿
    財產之情事，伊恐日後有不能強制執行或甚難執行之虞，伊
    願供擔保以補釋明之不足，聲請將抗告人所有財產在120萬
    元範圍內予以假扣押等語，並提出郵政存簿儲金簿、相驗屍
    體證明書、診斷證明書及簡易判決處刑書等影本以為釋明（
    見原法院卷第9頁至第14頁之資料）。經查，上開資料釋明
    程度尚有不足，惟相對人既陳明願供擔保以補釋明之不足，
    是相對人假扣押之聲請，自應准許。抗告意旨僅空言以本件
    尚有許多糾葛，抗告人不能隨爾返還云云，惟未提出任何證
    據。從而原裁定准如相對人所請，並無不合。抗告意旨指摘
    原裁定不當，聲明廢棄，為無理由，應駁回其抗告。
三、據上論結，本件抗告為無理由，爰裁定如主文。
中    華    民    國    97    年    2     月    4     日
                  民事第七庭
                      審判長法  官  鄭三源
                            法  官  周美月
                            法  官  王聖惠
正本係照原本作成。
不得再抗告。
中    華    民    國    97    年    2     月    5     日
                            書記官  陳樂觀


司法院資訊處製作；財團法人民間司法改革基金會備份。
